臺灣宜蘭地方法院民事裁定
111年度司家聲字第72號
聲  請  人  財政部國有財產署北區分署（即被繼承人李生福之
            遺產管理人）

法定代理人  郭曉蓉  
代  理  人  曾健銘  



上列聲請人聲請終結遺產管理人職務事件，本院裁定如下：
    主  文
聲請駁回。
    理  由
一、按遺產管理人之職務為：（一）編製遺產清冊。（二）為保
    存遺產必要之處置。（三）聲請法院依公示催告程序，限定
    一年以上之期間，公告被繼承人之債權人及受遺贈人，命其
    於該期間內報明債權，及為願受遺贈與否之聲明，被繼承人
    之債權人及受遺贈人為管理人所已知者，應分別通知之。（
    四）清償債權或交付遺贈物。（五）有繼承人承認繼承或遺
    產歸屬國庫時，為遺產之移交。民法第1179條定有明文。次
    按法院選任之遺產管理人於職務執行完畢後，應向法院陳報
    處理遺產之狀況並提出有關文件，家事事件法第140條著有
    規定。
二、本件聲請意旨略以：聲請人前經本院以本院102年度司繼字
    第109號民事裁定選任為被繼承人李生福之遺產管理人，並
    已依本院102年度司家催第48號民事裁定對被繼承人李生福
    之債權人、受遺贈人行公示催告程序。聲請人於代管期間接
    管被繼承人李生福所遺宜蘭縣○○鄉○○段000地號土地，業經
    本院109年度司執字第19158號強制執行事件拍定，並以拍賣
    所得清償債務，另聲請人之報酬、代墊費用亦已入國庫，而
    被繼承人所遺宜蘭縣○○鄉○○段00000地號土地為畸零地，無
    利用價值，聲請強制執行徒增執行費用，聲請人難再有其他
    管理作為，為此聲請終結遺產管理人職務等語。
三、查聲請人主張之事實，固據其提出本院102年度司繼字第109
    號民事裁定、102年度司家催字第48號民事裁定、臺灣宜蘭
    地方法院民事執行處函文等件（均影本）為證，然遺產管理
    人之職務為繼承人承認繼承時遺產之移交、通知或催告債權
    人及受遺贈人報明債權及為願受遺贈與否之聲明、編製遺產
    清冊、為保存遺產必要之處置、清償債權或交付遺贈物及遺
    產歸屬國庫時為遺產之移交等遺產清算事務，是遺產管理人
    必須於完成上開有關遺產清算事務後，依前開家事事件法向
    法院陳報處理遺產狀況並提出相關文件後，始得聲請終結遺
    產管理人職務。惟查，被繼承人名下尚有宜蘭縣○○鄉○○段00
    000地號土地等遺產未處理完畢，揆諸前揭說明，尚難認聲
    請人業已執行完畢民法第1179條規定之遺產管理人職務。從
    而，本件聲請人未完竣其管理被繼承人遺產之職務，其聲請
    終結遺產管理人職務，為無理由，應予駁回。
四、爰裁定如主文。
五、如不服本裁定，須於裁定送達後10日內，以書狀向本院提出
    抗告狀，並繳納抗告費新臺幣1,000元。
中　　華　　民　　國　　111 　年　　10　　月　　19　　日
                    家事法庭司法事務官　徐麗花